臺灣臺北地方法院民事裁定            100年度財管字第108號
聲  請  人  第一 商業銀行股份有限公司
法定代理人  蔡慶年
代  理  人  蘇月雲
上列聲請人聲請選任遺產管理人事件，本院裁定如下：
    主    文
選任曾智群律師為被繼承人吳亞蓉（女，民國○○年○月○○日生，
身分證統一編號：Ｚ000000000號，民國100年1月8日死亡，最後
住所：新北市○○區○○街27巷1號3樓）之遺產管理人。
准對被繼承人吳亞蓉之繼承人為承認繼承之公示催告。
被繼承人吳亞蓉之繼承人，應自前項公示催告最後登載新聞紙之
日起一年內承認繼承，上述期限屆滿，無繼承人承認繼承時，被
繼承人吳亞蓉之遺產，於清償債權，並交付遺贈物後，如有剩餘
即歸屬國庫。
曾智群律師應於收受本裁定之日起20日內將本裁定登載公報、新
聞紙或其他相類之傳播工具，並將登載證據檢送本院，逾期視為
撤回公示催告之聲請。
聲請程序費用新臺幣壹仟元由被繼承人吳亞蓉之遺產負擔。
    理    由
一、按繼承開始時，繼承人之有無不明者，由親屬會議於一個月
    內選定遺產管理人，並將繼承開始及選定遺產管理人之事由
    ，向法院報明；親屬會議依前條規定為報明後，法院應依公
    示催告程序，定6 個月以上之期限，公告繼承人，命其於期
    限內承認繼承；又無親屬會議或親屬會議未於前條所定期限
    內選定遺產管理人者，利害關係人或檢察官，得聲請法院選
    任遺產管理人，並由法院依前項規定為公示催告。民法第11
    77條、第1178條分別定有明文。是繼承開始時，繼承人有無
    不明，而無親屬會議或親屬會議未於繼承開始時一個月內選
    定遺產管理人者，利害關係人即得聲請法院選任遺產管理人
    ，並不以先行召集親屬會議為法院選任遺產管理人前置程序
    之必要。
二、聲請意旨略以：被繼承人吳亞蓉於民國100年1月8日死亡，
    其繼承人均拋棄繼承，聲請人為被繼承人吳亞蓉之債權人，
    為利於強制執行程序之進行，依法聲請選任被繼承人吳亞蓉
    之遺產管理人等語。
三、聲請人主張之事實，業據提出被繼承人吳亞蓉之除戶戶籍謄
    本、繼承系統表、借據、放款客戶授信明細查詢單、本院家
    事法庭函、行政院國軍退除役官兵輔導委員會函等件為證。
    復查無吳亞蓉之親屬曾經召開親屬會議，或曾經議決吳亞蓉
    之遺產管理人，並依民法第1177條向本院報明之情形，且吳
    亞蓉亦非由行政院國軍退除役官兵輔導委員會列管之榮民，
    則聲請人聲請本院選任吳亞蓉之遺產管理人，即無不合。本
    院經徵得曾智群律師之同意擔任被繼承人吳亞蓉之遺產管理
    人，有卷附同意書、公務電話紀錄足稽。曾智群律師擔任律
    師多年，具有專業素養與豐富實務經驗，由其擔任被繼承人
    吳亞蓉之遺產管理人，應可勝任，爰選定曾智群律師為被繼
    承人吳亞蓉之遺產管理人，並依法為承認繼承之公示催告。
    爰裁定如主文。
中    華    民    國    100   年    11    月     9    日
                  家事法庭法  官  吳素勤
以上正本係照原本作成。
如不服本裁定應於送達後10日內向本院提出抗告狀，並繳納抗告
費新臺幣1,000元。
中    華    民    國    100   年    11    月     9    日
                          書記官  郭麗琴